臺灣彰化地方法院民事裁定
110年度監宣字第66號
聲  請  人  許進源  


相  對  人  許煥西  



關  係  人  許書峰  

            許綉美  

            許秀月  

上列當事人間聲請監護宣告事件，本院裁定如下：
    主    文
宣告相對人許煥西（男、民國00年0月0日生、身分證號碼：
Z000000000號）為受監護宣告之人。
選定聲請人許進源（男、民國00年0月00日生、身分證號碼：
Z000000000號）為受監護宣告之人之監護人。
指定關係人許書峰（男、民國00年0月0日生、身分證號碼：
Z000000000號）為會同開具財產清冊之人。
聲請費用由相對人負擔。
    理    由
一、聲請意旨略以：相對人於民國109年6月18日，因車禍致不能
    為意思表示（或不能受意思表示或辨識其意思表示效果），
    聲請人係相對人之次子，為此，爰依家事事件法之規定，聲
    請對相對人為監護宣告，同時指定相對人之長子即關係人許
    書峰（民國00年0月0日生）為會同開具財產清冊之人等語。
二、經查，聲請人主張之上開事實，業據其提出同意書、親屬系
    統表、鹿港基督教醫院診斷書、戶籍謄本等件為證，並經本
    院於110年4月20日會同醫師在鹿港基督教醫院審驗相對人之
    精神狀況屬實，復參酌彰化醫院成年監護鑑定書之鑑定結果
    (顱血創傷出血、依賴呼吸器、四肢萎縮水腫；極重度） ，
    認定相對人已不能為意思表示或受意思表示，亦不能辨識其
    意思表示之效果。從而，聲請人聲請對相對人為監護宣告，
    應予准許。
三、次查，聲請人、關係人許書峰、許綉美、許秀月均為相對人之子女，此有全戶戶籍謄本在卷可稽。本院審酌聲請人、關係人許書峰與相對人之親屬關係密切，深具情感依賴與信任關係，自可適切照護相對人，併參以關係人許綉美、許秀月亦同意由聲請人及關係人許書峰分別擔任相對人之監護人、會同開具財產清冊之人，此有同意書附卷可稽。是本院認由聲請人擔任相對人之監護人，並指定關係人許書峰為會同開具財產清冊之人，應符合相對人之利益。又本件監護開始時，監護人許進源對於受監護人許煥西之財產，應依民法第1113條準用同法第1099條第1項、第1099條之1規定，會同許書峰，於二個月內開具財產清冊並陳報本法院（在此之前僅能管理，不得處分財產），併此敘明。
四、依家事事件法第164條第2項，裁定如主文。
中　　華　　民　　國　110　　年　　4  　月　  28　　　日
                   家事法庭     法  官　王鏡明
以上正本係照原本作成。
如對本裁定抗告，須於裁定送達後十日之不變期間內，向本院提
出抗告狀，並繳納抗告費新臺幣 1 千元。
中　　華　　民　　國　110　　年　　4  　月　  28　　　日
                                書記官　施嘉玫